臺灣屏東地方法院刑事判決　　　　　　　110年度易字第695號
公　訴　人　臺灣屏東地方檢察署檢察官
被　　　告　吳奕璋





上列被告因竊盜案件，經檢察官提起公訴（110 年度偵字第5498
、5875、6505號），嗣因被告就被訴事實為有罪之陳述，本院告
知被告簡式審判程序之旨，並聽取當事人之意見後，裁定改依簡
式審判程序進行，判決如下：
    主  文
乙○○犯如附表所示之罪，共參罪，均累犯，各處如附表「宣告
刑及沒收」欄所示之刑及沒收。有期徒刑得易科罰金部分應執行
有期徒刑陸月，如易科罰金，以新臺幣壹仟元折算壹日。
    事  實
一、乙○○意圖為自己不法之所有，基於竊盜之犯意，分別於如
    附表編號一至三所示之時間、地點，以如附表編號一至三所
    示之方法，竊取如附表編號一至三所示之物品得逞後離去。
    嗣經如附表編號一至三所示之丙○○、丁○○及甲○○發覺
    上開物品遭竊後報警處理，經員警循線查獲，始查悉上情。
二、案經丙○○、丁○○、甲○○訴由屏東縣政府警察局屏東分
    局報告臺灣屏東地方檢察署檢察官偵查後起訴。
    理  由
一、本件被告乙○○（下稱被告）所犯係死刑、無期徒刑、最輕
    本刑為3 年以上有期徒刑以外之罪，其於準備程序中就被訴
    事實為有罪之陳述（見本院卷第62頁），經法官告知簡式審
    判程式之旨，並聽取檢察官及被告之意見後，經本院依刑事
    訴訟法第273 條之1 第1 項規定，裁定行簡式審判程序。又
    卷內之人證、物證、書證等證據，依同法第273 條之2 規定
    ，不受第159 條第1 項關於傳聞法則規定之限制，依法均有
    證據能力，合先敘明。
二、上開犯罪事實，業據被告於偵查及本院審理時坦承不諱（見
    警76800 號卷第7 至10頁，警76100 號卷第7 至10頁，警95
    000 號卷第7 至10頁，本院卷第62、68、70頁），核與證人
    即告訴人丙○○、丁○○及甲○○、證人吳昕錡於警詢時證
    述之情節均大致相符（見警76800 號卷第11至16頁，警7610
    0 號卷第11至13頁，警95000 號卷第11至12頁），並有警員
    偵查報告3 份、贓物認領保管單、屏東縣政府警察局屏東分
    局建國派出所受理各類案件紀錄表各1 份、監視器畫面翻拍
    照片及蒐證照片28張附卷可稽（見警76800 號卷第6 、21至
    29頁，警76100 號卷第6 、18至21頁，警95000 號卷第6 、
    23至24頁），足認被告自白核與事實相符，其所為自白應可
    採信。是以本案事證已臻明確，被告犯行堪以認定，應依法
    論科。
三、論罪科刑：
㈠、刑法第321 條第1 項第2 款所謂「毀」係指「毀損」，稱「
    越」則指「踰越」或「超越」，祇要踰越或超越門窗、牆垣
    或安全設備之行為，使該門窗、牆垣或安全設備喪失防閑作
    用，即該當於前揭規定之要件。又按所謂「住宅」，指人類
    日常居住之場所而言（最高法院76年台上字第2972號判例意
    旨參照）。查本案被告為如附表編號二所示犯行時，係以翻
    越圍牆之方式踰越牆垣進入屏東高級工業職業學校，當屬踰
    越牆垣竊盜；又上開犯罪地點，為該校男生宿舍，具有隱私
    性，未經允許，他人不得隨意進出，符合上開「住宅」之定
    義無疑。
㈡、核被告就附表編號一、三所為，係犯刑法第320 條第1 項之
    竊盜罪；就附表編號二所為，係犯刑法第321 條第1 項第1
    款、第2 款之踰越牆垣侵入住宅竊盜罪。被告所犯上開3 罪
    間，犯意各別，行為互異，應予分論併罰。
㈢、累犯：
    被告前因不能安全駕駛、槍砲彈藥刀械管制條例、搶奪及毀
    損等案件，經本院以106 年度聲字第780 號定應執行有期徒
    刑3 年確定，於民國108 年6 月6 日執行完畢，有臺灣高等
    法院被告前案紀錄表在卷可查（見本院卷第25至26頁），被
    告於受有期徒刑執行完畢後，5 年以內故意再犯本件有期徒
    刑以上之3 罪，均為累犯。而司法院釋字第775 號解釋文及
    理由之意旨，係指構成累犯者，不分情節，一律加重最低本
    刑，於不符合刑法第59條所定要件之情形下，致生行為人所
    受之刑罰超過其所應負擔罪責之個案，不符罪刑相當原則、
    比例原則。於此範圍內，在修正前，為避免發生上述罪刑不
    相當之情形，法院就該個案應裁量是否加重最低本刑；依此
    ，該解釋係指個案應量處最低法定刑、又無法適用刑法第59
    條在內減輕規定之情形，法院應依此解釋意旨裁量不予加重
    最低本刑（最高法院108 年度台上字第338 號判決意旨參照
    ），本院審酌被告之累犯及本件犯罪情節，認並無該解釋意
    旨所指情事，故本案被告仍應依刑法第47條第1 項累犯規定
    加重其刑。
㈣、爰審酌被告非無謀生能力，不思以正途獲取所需，恣意竊取
    他人財物，顯然欠缺尊重他人財產法益之觀念，造成社會治
    安敗壞，所為實有不該，又審酌被告有竊盜、詐欺等前科（
    累犯部分無重複評價，詳見被告臺灣高等法院被告前案紀錄
    表），素行非佳，益徵其漠視法紀不知悔改之心態，應非難
    譴責；然衡以其犯後坦承犯行，態度尚可，兼衡其犯罪動機
    、目的、手段，暨其自稱高職肄業之教育程度、入所前無業
    ，離婚有1 女未成年（見本院卷第70頁）之家庭經濟生活狀
    況等一切具體情狀，分別量處如附表「宣告刑及沒收」欄所
    示之刑，並就得易科罰金之部分，分別諭知易科罰金之折算
    標準。復參酌前開犯罪情節，就被告所犯上開得易科罰金之
    刑，定其應執行之刑如主文所示，並諭知易科罰金之折算標
    準。
四、沒收：
㈠、按犯罪所得，屬於犯罪行為人者，沒收之。但有特別規定者
    ，依其規定；前2 項之沒收，於全部或一部不能沒收或不宜
    執行沒收時，追徵其價額，刑法第38條之1 第1 項、第3 項
    分別定有明文。經查，被告如附表編號二所示犯行竊得之可
    樂1 瓶及甜甜圈1 塊、如附表編號三所示犯行竊得之現金新
    臺幣（下同）11,000元，均為被告本案之犯罪所得而未據扣
    案，且均未返還告訴人丁○○、甲○○，被告雖於本院審理
    時供述：我已將可樂1 瓶及甜甜圈1 塊食用完畢、並將現金
    11,000元花用殆盡等語（見本院卷第70頁），然並無證據以
    實其說，為避免被告因犯罪而坐享犯罪所得，自均應依刑法
    第38條之1 第1 項前段、第3 項規定，於各該犯罪主文項下
    宣告沒收，於全部或一部不能沒收或不宜執行沒收時，均追
    徵其價額。
㈡、按犯罪所得已實際合法發還被害人者，不予宣告沒收或追徵
    ，刑法第38條之1 第5 項定有明文。查被告如附表編號一所
    示犯行所竊得之捷安特廠牌白色變速腳踏車1 台，已由告訴
    人丙○○領回乙情，有前引贓物認領保管單1 份在卷可證（
    見警76800 號卷第21頁），堪認均已實際合法發還被害人，
    茲依刑法第38條之1 第5 項規定，均不予宣告沒收或追徵，
    附此敘明。
據上論斷，應依刑事訴訟法第273 條之1 第1 項、第299 條第1
項前段，刑法第320 條第1 項、第321 條第1 項第1 款、第2 款
、第47條第1 項、第41條第1 項前段、第51條第5 款、第50條第
1 項但書第1 款、第38條之1 第1 項前段、第3 項，刑法施行法
第1 條之1 第1 項，判決如主文。
本案經檢察官陳新君提起公訴，檢察官王雪鴻到庭執行職務。
中    華    民    國   110    年    10    月    29    日
                  刑事第三庭    法  官  張瑞德
以上正本證明與原本無異。
如不服本判決應於收受判決後20日內向本院提出上訴書狀，並應
敘述具體理由；其未敘述上訴理由者，應於上訴期間屆滿後20日
內向本院補提理由書（均須按他造當事人之人數附繕本）「切勿
逕送上級法院」。
中    華    民    國   110    年    10    月    29    日
                                書記官  李佩玲
附表：
┌──┬─────┬──────┬───┬──────────┬──────┐
│編號│犯罪時間  │犯罪地點    │告訴人│竊盜方式與竊得財物  │宣告刑及沒收│
│    │          │            │      │                    │            │
│    │          │            │      │                    │            │
│    │          │            │      │                    │            │
├──┼─────┼──────┼───┼──────────┼──────┤
│一  │110 年4 月│屏東縣屏東市│丙○○│乙○○於左揭時間，在│乙○○犯竊盜│
│    │27日19時30│建興南路41巷│（已提│左揭地點，意圖為自己│罪，累犯，處│
│    │分許。    │6 號1 樓中庭│告）。│不法之所有，基於竊盜│有期徒刑參月│
│    │          │。          │      │之犯意，徒手竊取周文│，如易科罰金│
│    │          │            │      │芳停放在該處之捷安特│，以新臺幣壹│
│    │          │            │      │廠牌白色變速腳踏車1 │仟元折算壹日│
│    │          │            │      │台（約值3,000 元），│。          │
│    │          │            │      │得手後旋即騎乘該腳踏│            │
│    │          │            │      │車離去。嗣經警接獲報│            │
│    │          │            │      │案後調閱案發地點監視│            │
│    │          │            │      │器畫面而循線查獲，並│            │
│    │          │            │      │扣得上開腳踏車1 台（│            │
│    │          │            │      │已發還丙○○）。    │            │
├──┼─────┼──────┼───┼──────────┼──────┤
│二  │110 年5 月│屏東縣屏東市│丁○○│乙○○於左揭時間，在│乙○○犯踰越│
│    │13日23時50│建國路25號「│（已提│左揭地點，意圖為自己│牆垣侵入住宅│
│    │分許。    │屏東高級工業│告）。│不法之所有，基於竊盜│竊盜罪，累犯│
│    │          │職業學校」。│      │之犯意，趁無人注意之│，處有期徒刑│
│    │          │            │      │際，先踰越左揭地點之│柒月。未扣案│
│    │          │            │      │圍牆進入校園內，再自│之犯罪所得可│
│    │          │            │      │未上鎖之大門侵入該處│樂壹瓶及甜甜│
│    │          │            │      │男生宿舍，竊取丁○○│圈壹塊均沒收│
│    │          │            │      │存放在上開男生宿舍3 │，於全部或一│
│    │          │            │      │樓交誼廳冰箱內之可樂│部不能沒收或│
│    │          │            │      │1 瓶及甜甜圈1 塊（共│不宜執行沒收│
│    │          │            │      │約值75元），得手後旋│時，追徵其價│
│    │          │            │      │即離去。            │額。        │
├──┼─────┼──────┼───┼──────────┼──────┤
│三  │110 年6 月│屏東縣屏東市│甲○○│乙○○於左揭時間，在│乙○○犯竊盜│
│    │10日7 時許│建興南路41巷│（已提│左揭地點，意圖為自己│罪，累犯，處│
│    │。        │4號7樓之1。 │告）。│不法之所有，基於竊盜│有期徒刑肆月│
│    │          │            │      │之犯意，趁無人注意之│，如易科罰金│
│    │          │            │      │際，徒手竊取其祖母余│，以新臺幣壹│
│    │          │            │      │秀鳳藏放在左揭住處臥│仟元折算壹日│
│    │          │            │      │房床頭櫃內之現金11,0│。未扣案之犯│
│    │          │            │      │00元，得手後離去。  │罪所得新臺幣│
│    │          │            │      │                    │壹萬壹仟元沒│
│    │          │            │      │                    │收，於全部或│
│    │          │            │      │                    │一部不能沒收│
│    │          │            │      │                    │或不宜執行沒│
│    │          │            │      │                    │收時，追徵其│
│    │          │            │      │                    │價額。      │
└──┴─────┴──────┴───┴──────────┴──────┘
附錄本案論罪科刑法條全文：
中華民國刑法第320條
意圖為自己或第三人不法之所有，而竊取他人之動產者，為竊盜
罪，處5 年以下有期徒刑、拘役或五十萬元以下罰金。
意圖為自己或第三人不法之利益，而竊佔他人之不動產者，依前
項之規定處斷。
前二項之未遂犯罰之。
 
中華民國刑法第321 條
犯前條第1 項、第2 項之罪而有下列情形之一者，處6 月以上5
年以下有期徒刑，得併科50萬元以下罰金：
一、侵入住宅或有人居住之建築物、船艦或隱匿其內而犯之。
二、毀越門窗、牆垣或其他安全設備而犯之。
三、攜帶兇器而犯之。
四、結夥三人以上而犯之。
五、乘火災、水災或其他災害之際而犯之。
六、在車站、港埠、航空站或其他供水、陸、空公眾運輸之舟、
    車、航空機內而犯之。
前項之未遂犯罰之。